臺灣士林地方法院民事裁定           100年度司財管字第91號
聲  請  人  盧皇妤
上列聲請人聲請選任被繼承人高樹炳遺產管理人事件，本院裁定
如下：
    主  文
選任高樹木（男，民國00年0 月00日生，身分證統一編號：Z000000000號，住新北市○里區○○○街00號2 樓）為被繼承人高樹
炳之遺產管理人。
准對被繼承人高樹炳（男，民國00年0 月00日生，身分證統一編
號：Z000000000號，生前住新北市○里區○○○00○0 號，已於
民國99年10月6 日死亡）之大陸地區以外之繼承人為承認繼承之
公示催告。
被繼承人高樹炳之大陸地區以外之繼承人，應自前項公示催告最
後登載新聞紙之日起壹年貳月內承認繼承。上述期限屆滿，無繼
承人承認繼承時，被繼承人高樹炳之遺產，於清償債權並交付遺
贈物後，如有賸餘即歸屬國庫。
程序費用由被繼承人高樹炳之遺產負擔。
    理  由
一、按繼承開始時，繼承人之有無不明，而無親屬會議或親屬會
    議未於1 個月內選定遺產管理人者，利害關係人得聲請法院
    選任遺產管理人，並由法院依公示催告程序，定6 個月以上
    之期限，公告繼承人，命其於期限內承認繼承，民法第1177
    條、第1178條第1 項、第2 項定有明文。
二、本件聲請意旨略以：被繼承人高樹炳（男，民國00年0 月00
    日生，身分證統一編號：Z000000000號）於民國99年8 月9
    日向聲請人借貸新臺幣二百一十一萬九千元。惟被繼承人於
    民國99年10月6 日死亡，其第一、二、三順位繼承人均拋棄
    繼承權，無第四順位繼承人，是否仍有應繼承之人不明，而
    其親屬會議並未於一個月內選定遺產管理人，致聲請人對上
    開遺產無法行使權利。為確保聲請人之權利，爰具狀聲請選
    任被繼承人高樹炳之遺產管理人，並提出被繼承人之除戶謄
    本、戶籍謄本、繼承系統表、抵押權設定契約書、他項權利
    證明書、臺灣士林地方法院家事庭100 年4 月13日士院景家
    恩99年度司繼字第1247號函等件為證。
三、經查，被繼承人高樹炳確於99年10月6 日死亡，其繼承人均
    已拋棄繼承，且被繼承人高樹炳之親屬亦未依上開期限選定
    遺產管理人，此業據聲請人提出本院拋棄繼承准予備查函影
    本為證，並經本院依職權調閱99年度司繼字第1247號拋棄繼
    承全案卷核閱無訛，堪信聲請人之主張為真實。又聲請人既
    為被繼承人之債權人，其對於被繼承人之遺產具有利害關係
    ，自屬法律上之利害關係人，故其聲請選任被繼承人之遺產
    管理人，洵屬有據，應予准許。本院審酌高樹木為被繼承人
    高樹炳之胞兄，雖已拋棄繼承被繼承人高樹炳之遺產，然其
    同意擔任被繼承人高樹炳之遺產管理人（見本院100 年10月
    4 日非訟事件筆錄），且其並非無智識能力之人，應能勝任
    遺產管理人之職務，爰選任高樹木為被繼承人高樹炳之遺產
    管理人，並依法為承認繼承之公示催告。
四、爰依非訟事件法第157條，裁定如主文所示。
五、如不服本裁定，應於裁定送達後10日內，以書狀向本院提出
    抗告狀，並繳納抗告費新臺幣1,000元。
中    華    民    國   100    年    10    月    18    日
                  家事庭司法事務官  王政揚